【裁判字號】    97,聲,991
【裁判日期】    971111
【裁判案由】    返還提存物
【裁判全文】
臺灣新竹地方法院民事裁定               97年度聲字第991號
聲  請  人  佳河建設股份有限公司
法定代理人  丁○○
相  對  人  乙○○
相  對  人  己○○
相  對  人  丙○○○
相  對  人  戊○○
相  對  人  甲○○
上列聲請人聲請返還擔保金事件，本院裁定如下：
    主  文
本院九十七年度存字第七四０號擔保提存事件，聲請人所提存之
擔保金新臺幣佰拾肆萬元，准予返還。
聲請費用由相對人負擔。
    理  由
一、按訴訟終結後，供擔保人證明已定20日以上之期間，催告受
    擔保利益人行使權利而未行使者，法院應依供擔保人之聲請
    ，以裁定命返還其提存物，民事訴訟法第104條第1項第3款
    定有明文。依同法第106條規定，上開有關供訴訟費用擔保
    之規定，於因假扣押供擔保之情形準用之。另所謂「訴訟終
    結」，應從廣義解釋，包括撤銷假扣押或假處分裁定及執行
    程序終結在內，最高法院88年度台抗字第682號裁判要旨可
    資參照。
二、本件聲請意旨略以：聲請人與相對人間請求返還保證金事件
    ，聲請人前遵本院97年度裁全字第687號民事裁定，為擔保
    假扣押實施，提供新臺幣（下同）3,340,000元為擔保金，
    並以本院97年度存字第740號提存事件提存後，聲請本院以
    97年度執全字第410號為假扣押之強制執行在案。嗣相對人
    對於上開97年度裁全字第687號民事裁定抗告，經臺灣高等
    法院以97年度抗字第1082號裁定廢棄確定，上開97年度執全
    字第410號假扣押強制執行所查封之不動產，亦經本院撤銷
    執行程序在案。聲請人亦於民國97年9月12日以新竹英明街
    郵局第1306號存證信函通知受擔保利益人即相對人於文到後
    20日內行使權利，相對人迄今仍未行使權利，為此請求返還
    前開提存之擔保金等語，並提出本院97年度裁全字第687號
    假扣押裁定、臺灣高等法院97年度抗字第1082號裁定、97
    年度存字第740號提存書、本院97年8月14日新院雲97執全曾
    字第410號函、存證信函及回執（以上均影本）各1份為證。
三、經查，聲請人主張之事實，業據本院審核聲請人提出之前開
    證物，及依職權調閱本院97年度裁全字第687號假扣押事件
    、97年度存字第740號擔保提存事件、97年度執全字第410號
    假扣押執行卷、臺灣高等法院97年度抗字第1082號假扣押裁
    定抗告事件卷宗，核與聲請人前開所述相符。而本件訴訟終
    結後，聲請人復定相當期間通知受擔保利益人即相對人行使
    權利而不行使，亦經本院依職權查明兩造間於本院並無訴訟
    、調解、聲請支付命令之情，有本院民事審理單在卷可參。
    從而，聲請人聲請返還前開提存之擔保金，即無不合，應予
    准許。
四、依民事訴訟法第95條、第78條，裁定如主文。
中    華    民    國    97    年    11    月    11    日
                  民事第一庭    法  官  羅惠雯
以上正本係照原本作成。
如對本裁定抗告須於裁定送達後10日內向本院提出抗告狀，並繳
納抗告費新臺幣1,000元。
中    華    民    國    97    年    11    月    12    日
                                書記官  李慧娟


司法院資訊處製作；財團法人民間司法改革基金會備份。
